【裁判字號】    90,交聲,29
【裁判日期】    900221
【裁判案由】    交管條例聲異
【裁判全文】
臺灣板橋方法院交通事件裁定                          九十年度交聲字第二九號
    原處分機關  交通部公路局臺北區監理所
    受處分人即
    異  議  人  甲○○
右列受處分人因違反道路交通管理處罰條例案件，對於原處分機關八十九年十二月二
十二日北監五字第駕裁00－000000000號處分，聲明異議，本院裁定如左
：
    主      文
異議駁回。
    理      由
一、按汽車駕駛人停車時，有在道路收費停車處所停車，不依規定繳費者，處新臺幣
    六百元以上一千二百元以下罰鍰，道路交通管理處罰條例第五十六條第一項第十
    款定有明文；又逕行舉發違反道路交通管理事件，經汽車所有人依通知單之應到
    案日期前到案，並告知違規駕駛人姓名、身分證統一編號及住址者，處罰機關應
    即另行通知違規駕駛人到案依法處理；逾應到案日期，處罰機關應依本條例第八
    十五條第三項規定，處罰汽車所有人，亦據違反道路交通管理事件統一裁罰標準
    及處理細則第二十四條規定甚明。
二、原處分機關略以：異議人即受處分人甲○○所有車牌號碼ＦＵ－○二四一號自用
    小客車，於民國八十七年七月二十八日九時許，在臺北市○○街設有計費器之收
    費停車處所停車，未依規定繳費，經警逕行舉發，應依道路交通管理處罰條例第
    五十六條第一項第十款規定，裁處新臺幣一千二百元；異議人則以伊於裁決書內
    所載時、地，並無上述違規行為，且前開車輛自八十二年五月間即因伊另購新車
    而閒置未用，亦未借予他人使用，而停放於伊住處巷口為辯，求為撤銷原裁罰處
    分云云。
三、經查：異議人所有前開自用小客車於右揭時、地，在設有收費器之停車處所停車
    而未繳費，經逕行舉發，而由原處分機關予以裁罰之事實，有臺北市政府警察局
    八十七年八月十七日北市警交（８７）字第七八一七○六一四○號舉發違反道路
    交通管理事件通知單影本、臺北市停車管理處查獲違規停車事件檢舉單逾期未繳
    告發聯影本、交通部公路局臺北區監理所北監五字第駕裁四○─0000000
    00號違反道路交通管理事件裁決書影本等附卷可稽，又上開臺北市停車管理處
    查獲違規停車事件檢舉單逾期未繳告發聯，確係由收費員陳富美當場查驗車牌號
    碼ＦＵ－○二四一號自用小客車停車未繳費無訛始予填發，亦據證人即臺北市政
    府警察局支援停車管理處執法小組黃裕鐘小隊長到庭結證敘明（見本院九十年二
    月八日訊問筆錄）；異議人雖辯稱因已購新車而舊車久未使用，然未舉證以實其
    說，已難信實，縱使其購有新車之情非虛，衡諸常情，一人擁有二輛以上汽車且
    輪替駕乘之者不鮮，亦無僅執購置新車一端，即論斷或證明必無可能使用舊車之
    理，綜上異議人所辯，無非推諉卸責之詞，不足採信。從而原處分機關依據首開
    法條規定，審酌異議人違規情節輕重，裁處罰鍰新臺幣一千二百元，無何違誤，
    量罰亦甚妥適，應予維持，本件異議為無理由，應予駁回。
據上論結，應依道路交通案件處理辦法第十九條，裁定如主文。
中      華      民      國     九十     年      二      月    二十一    日
                                  臺灣板橋地方法院交通法庭
                                      法  官  蔡  新  毅
右正本證明與原本無異。
如不服本裁定，應於送達後五日內，向本院提臺抗告狀。
                                      書記官  謝  麗  秋
中      華      民      國     九十     年      二      月    二十一    日


司法院資訊處製作；財團法人民間司法改革基金會備份。
